臺灣臺中地方法院刑事判決　　　　　　　96年度易字第5176號
公　訴　人　臺灣臺中地方法院檢察署檢察官
被　　　告　乙○○
上列被告因竊盜案件，經檢察官提起公訴（96年度偵緝字第2510
號、第2511號），本院依法獨任進行審判程序，判決如下：
    主    文
乙○○共同攜帶兇器竊盜，累犯，處有期徒刑捌月，減為有期徒
刑肆月；又攜帶兇器竊盜，未遂，累犯，處有期徒刑伍月，減為
有期徒刑貳月又拾伍日；又攜帶兇器竊盜，累犯，處有期徒刑陸
月，減為有期徒刑參月。應執行有期徒刑捌月。
    犯罪事實
一、乙○○前於民國86年間，因偽造有價證券案件，經本院於87
    年3月17日以86年度訴字第2469號判決判處有期徒刑2年，緩
    刑5年確定。復於89年間，因竊盜案件，經本院於89年11月2
    日以89年度易字第3355號判決判處有期徒刑3月確定，其上
    開86年度訴字第2469號一案所宣告之緩刑隨即遭撤銷，並接
    續89年度易字第3355號一案而為執行，甫於92年6月19日縮
    短刑期付保護管束期滿視為執行完畢。詎乙○○猶不知悔改
    ，復意圖為自己不法之所有，分別於：
  (一)96年1月30日14時3分許，夥同張誌成（另由臺灣臺中地方法
    院檢察署檢察官以96年度偵字第3938號提起公訴後經本院96
    年度易字第1387號一案審結）共同基於上開意圖為自己不法
    所有之犯意聯絡，由乙○○攜帶其所有客觀上足供兇器使用
    之中心衝1支（未扣案），在臺中市○○路及文心路口之愛
    買停車場內，由張誌成把風，乙○○則以上開中心衝擊破丙○○所有車牌號碼9961-PW號自小客車之車窗玻璃後，再由
    乙○○竊取車內丙○○所有之DVD螢幕主機1台，張誌成竊取
    車內丙○○所有之背包1只（內有隨身碟1支、信用卡1張【
    卡號：0000000000000000號】）。得手後，乙○○旋即逃逸
    ，張誌成則為警方當場查獲，並扣得其甫竊得之上開背包、
    隨身碟及信用卡等物。
  (二)96年3月28日20時30分許，在臺中市○○路152號「裕毛屋超
    市」卸貨區，乙○○持前開其所有客觀上足供兇器使用之中
    心衝1支（未扣案），擊破戊○○所有車牌號碼6998- NH號
    自小客車之車窗玻璃，欲竊取車內戊○○所有之DVD螢幕主
    機1台，惟因該車牌號碼6998-NH號自小客車之警報器作響，
    乙○○因恐他人發現即逃離而未得手。
  (三)96年4月9日19時許，在臺中市○○○○街及五權五街口，乙○○持前開其所有客觀上足供兇器使用之中心衝1支（未扣
    案），擊破甲○○所有車牌號碼9558-PW號自小客車之車窗
    玻璃後，竊取車內甲○○所有之汽車音響1組、LCD液晶螢幕
    1台及DVD螢幕主機1台等物。得手後旋即持上開甫竊得之物
    品，前往臺中縣大里市○○路○段362之1號「瑞夆汽車音響
    百貨」變賣得款新臺幣（下同）1萬元，供己花用殆盡。
  (四)嗣乙○○於96年4月21日11時55分許，在臺中市警察局第四
    分局接受警詢時，於其上開編號(二)、(三)竊盜犯行尚未經有偵
    查權限之公務員發覺前，即主動供出該2次竊盜犯行，自首
    進而接受裁判。
二、案經臺中市警察局第六分局、第四分局報請臺灣臺中地方法
    院檢察署檢察官偵查起訴。
    理    由
一、除簡式審判程序、簡易程序及刑事訴訟法第376條第1款、第
    2款所列之罪之案件外，第一審應行合議審判，刑事訴訟法
    第284條之1修正條文定有明文。本件被告乙○○所犯係屬刑
    事訴訟法第376條第2款所列之刑法第321條之竊盜罪，依法
    獨任進行審理程序，合先敘明。
二、按被告以外之人於審判外之陳述，除法律有規定者外，不得
    作為證據；又被告以外之人於審判外向法官所為之陳述，得
    為證據；被告以外之人於偵查中向檢察官所為之陳述，除顯
    有不可信之情況者外，得為證據；另被告以外之人於審判外
    之陳述，雖不符前四條之規定，而經當事人於審判程序同意
    作為證據，法院審酌該言詞陳述或書面陳述作成時之情況，
    認為適當者，亦得為證據。當事人、代理人或辯護人於法院
    調查證據時，知有第159條第1項不得為證據之情形，而未於
    言詞辯論終結前聲明異議者，視為有前項之同意；刑事訴訟
    法第159條第1項、第159條之1第1、2項及第159條之5分別定
    有明文。本件證人即被害人丙○○、戊○○、甲○○、同案
    被告張誌成於接受警員詢問、檢察官訊問、另案審理中（本
    院96年度易字第1387號竊盜案）所為之證述及供述，雖係被
    告以外之人於審判外之言詞陳述，惟被告對於證人於警、偵
    訊及另案審理訊問時所為證述及供述之證據能力，於本院審
    理中不爭執，亦未於言詞辯論終結前聲明異議，視為於審判
    程序同意作為證據，且被告以外之人於偵查中向檢察官所為
    之陳述，原則上得為證據，本院並審酌上開筆錄作成時之情
    況尚無不當，依刑事訴訟法第159條之1第1、2項及第159條
    之5之規定，自有證據能力，併予敘明。
三、訊據被告乙○○對於上開犯罪事實於本院審理時坦承不諱，
    核與證人即被害人丙○○、戊○○、甲○○分別於警詢時指
    證述之情節相符，並經同案被告張誌成供述在卷，此外，復
    有由被害人丙○○立具之贓證物認領保管單1紙及現場照片3
    紙附卷可稽，足認被告乙○○前開自白確與事實相符。是本
    件事證明確，被告犯行堪以認定，應予依法論科。
四、按刑法第321條第1項第3款之攜帶兇器竊盜罪，係以行為人
    攜帶兇器竊盜為其加重條件，此所謂兇器，其種類並無限制
    ，凡客觀上足對人之生命、身體、安全構成威脅，具有危險
    性之兇器均屬之，且祇須行竊時攜帶此種具有危險性之兇器
    為已足，並不以攜帶之初有行兇之意圖為必要（最高法院79
    年台上字第5253號判例要旨可供參照）。查本件被告攜帶以
    行竊之中心衝，長度約20公分，其主要構成部分為鋼製材質
    ，質地堅硬，且為前端呈尖銳狀之物，並具有一定之重量，
    業據被告供承在卷，以之揮刺、擊打，足以傷害人之生命，
    客觀上顯足以對人身安全構成威脅，是該工具應屬刑法第
    321條第1項第3款所稱之「兇器」甚明。核被告如犯罪事實
    欄一之(一)、(三)部分所為，均係犯刑法第321條第1項第3款之
    加重竊盜既遂罪，其如犯罪事實欄一之(二)部分所為，則係犯
    刑法第321條第2項、第1項第3款之攜帶兇器竊盜未遂罪。被
    告與同案被告張誌成就如犯罪事實欄一之(一)所載加重竊盜犯
    行間，有犯意聯絡與行為分擔，均為共同正犯。又被告已著
    手如犯罪事實欄一之(二)所載加重竊盜行為之實行，惟未生竊
    得財物之結果，為未遂犯，爰依刑法第25條第2項之規定，
    按既遂犯之刑減輕其刑。被告乙○○前後3次行竊之犯行，
    第1次行竊之時間為96年1月30日14時03分許，地點在臺中市
    ○○路及文心路口，與第2次行竊之時間為96年3月28日20時
    30分許，地點在臺中市○○路，即與3次行竊之時間為96年4
    月9日19時許，地點在臺中市○○○○街與五權五街口，3次
    行竊之時間、地點及被害法益均不相同，顯係基於各別犯意
    而為之，應予分論併罰。查被告前於86年間，因偽造有價證
    券案件，經本院於87年3月17日以86年度訴字第2469號判決
    判處有期徒刑2年，緩刑5年確定。復於89年間，因竊盜案件
    ，經本院於89年11月2日以89年度易字第3355號判決判處有
    期徒刑3月確定，其上開86年度訴字第2469號一案所宣告之
    緩刑隨即遭撤銷，並接續89年度易字第3355號一案而為執行
    ，甫於92年6月19日縮短刑期付保護管束期滿視為執行完畢
    有臺灣高等法院被告前案紀錄表及臺灣臺中地方法院檢察署
    刑案資料查註紀錄表各1份在卷可憑，其於前案有期徒刑執
    行完畢後，5年內故意再犯本件有期徒刑以上之數罪，均為
    累犯，各應依刑法第47條第1項之規定各加重其刑。又被告
    上開如犯罪事實欄一之(二)、(三)所載之犯行，於有偵查權限之
    公務員發覺前即自首進而接受裁判，應分別依刑法第62條規
    定，各減輕其刑，上開刑之加減並依法先加後遞減之（如犯
    罪事實欄一之(二)部分）及減之（如犯罪事實欄一之(三)部分）
    。爰審酌被告前有竊盜前科，猶不知悔改，復犯本案，且屢
    次犯案，顯未見刑罰矯懲之效，惡性非輕，其年輕力壯，竟
    不思以正當途徑賺取金錢，竟持中心衝竊取他人財物，較具
    危險性，惟衡酌被告本案所竊財物價值非鉅，犯罪所得不多
    ，犯罪所生之損害尚非鉅大，暨於本院審理時坦認犯行，主
    動供出犯罪事實欄一之(二)、(三)部分所示竊行，頗具悔意，犯
    後態度尚佳，然迄未與被害人成和解、賠償損害，及其犯罪
    之目的、手段暨前開竊盜案件之量刑輕重等一切情狀，分別
    量處如主文所示之刑。又被告所犯上開3罪之犯罪時間，均
    在96年4月24日以前，其前雖先於96年3月20日經臺灣臺中地
    方法院檢察署發佈通緝，然業於96年4月24日為警緝獲撤緝
    在案，後於96年7月25日再經臺灣臺中地方法院檢察署發佈
    通緝，且於96年8月3日為警緝獲撤緝在案，有該署撤銷通緝
    書各1份附卷可稽（見偵緝字第1332號卷第16頁、偵緝字第
    251 0號卷第25頁），則本件被告在96年7月16日中華民國96
    年罪犯減刑條例生效施行時並非處於通緝之狀態，查無中華
    民國96年罪犯減刑條例第3條及第5條所列不予減刑之情形，
    所犯上開3罪悉合於中華民國96年罪犯減刑條例第2條第1項
    第3款之規定，應各減其宣告刑2分之1為如主文所示減得之
    刑，並依同條例第10條第1項之規定，定其應執行之刑。至
    被告於各次竊盜犯行所攜帶持用之中心衝1支，雖未據於本
    案查扣，然業於被告持以犯另案竊盜案中判決宣告沒收確定
    並經執行在案，此有本院96年度簡字第482號判決（即主文
    所示尖頭螺絲起子1支）、臺灣高等法院被告前案紀錄表及
    調閱執行卷宗可按，復經被告供承在卷，足認已滅失不復存
    在，爰不再予宣告沒收。退步言之，縱認本案所揭中心衝1
    支與前案所揭尖頭螺絲起子1支等扣案物品均非同一，亦因
    該中心衝並未扣案，形體不明，又非違禁物，為免執行困難
    ，亦不併予宣告沒收。
據上論斷，依刑事訴訟法第284條之1、第299條第1項前段，刑法
第28條、第321條第2項、第1項第3款、第25條第2項、第47條第1
項、第51條第5款、第62條前段，中華民國96年罪犯減刑條例第2
條第1項第3款、第7條、第10條第1項，判決如主文。
本案經檢察官丁○○到庭執行職務。
中　　華　　民　　國　　96　　年　　11　　月　　28　　日
　　　　　　　　　臺灣臺中地方法院刑事第五庭
                      法　官　吳崇道
以上正本證明與原本無異。
如不服本判決，應於判決送達後10日內，向本院提出上訴狀，上
訴於臺灣高等法院臺中分院（須附繕本）。
　　　　　　　　　　　書記官　黃舜民
中　　華　　民　　國　　96　　年　　11　  月　　28　　日
附錄論罪科刑法條
刑法第321條：
犯竊盜罪而有左列情形之一者，處6月以上、5年以下有期徒刑：
一  於夜間侵入住宅或有人居住之建築物、船艦或隱匿其內而犯
    之者。
二  毀越門扇、牆垣或其他安全設備而犯之者。
三  攜帶兇器而犯之者。
四  結夥三人以上而犯之者。
五  乘火災、水災或其他災害之際而犯之者。
六  在車站或埠頭而犯之者。
前項之未遂犯罰之。
